臺灣彰化地方法院刑事判決
111年度簡上字第61號
上  訴  人  
即  被  告  江尚權





上列上訴人即被告因傷害等案件，不服本院民國111年1月21日11
0年度簡字第1754號第一審刑事簡易判決（聲請簡易判決處刑案
號：110年度偵字第11684號），提起上訴，本院管轄之第二審合
議庭判決如下：   
    主    文
上訴駁回。   
    犯罪事實
一、江尚權與江仁傑為堂兄弟關係，雙方比鄰而居，具有家庭暴
    力防治法第3條第4款所定之家庭成員關係。江尚權於民國11
    0年8月24日12時30分許，在彰化縣○○市○○路0段00巷00弄0號
    前之空地，因細故與江仁傑發生爭執，江尚權基於傷害之犯
    意，以徒手及腳踹方式毆打江仁傑，致江仁傑受有頭部其他
    部位鈍傷，下背、骨盆、側性前胸壁及左側手肘挫傷之傷害
    。江仁傑之父母江啟池、江吳員見狀乃上前勸架並拉住江仁
    傑，詎江尚權竟心生不滿，基於恐嚇、公然侮辱之犯意，以
    「我的房子被法院查封、拍賣，日後沒房子住，就要滅你全
    家」等語，恫嚇江仁傑、江吳員，使江仁傑、江吳員心生畏
    懼，致生危害於安全，並在上開不特定人可共見共聞之處所
    ，以「幹、幹你娘、幹你娘機歪」等足以貶損江仁傑人格評
    價之言語辱罵江仁傑。
二、案經江仁傑訴由彰化警察局員林分局報告臺灣彰化地方檢察
    署檢察官偵查後聲請簡易判決處刑。
    理  由
一、證據能力：
    本判決引用之供述證據及非供述證據，檢察官、上訴人即被
    告（下稱被告）江尚權於本院審理中，均未爭執證據能力，
    且各該證據均非屬違法取得之證據，應均有證據能力，復經
    本院於審判期日就該等證據進行調查、辯論，依法均得作為
    證據使用。   
二、被告上訴意旨略以：是告訴人江仁傑先動手，原審判決犯罪
    事實就此部分沒有記載我有意見，希望可以從輕量刑等語。
三、認定犯罪事實所憑之證據及理由
  ㈠訊據被告就上揭犯罪事實，於偵查及本院審理中均坦承不諱
    ，核與證人即告訴人江仁傑、證人江吳員於警詢及偵查中、
    證人江啟池於警詢時證述之情節大致相符（見偵卷第13至27
    、84至88頁），並有告訴人之員生醫院診斷證明書1紙、受
    傷照片1張、現場監視器錄影畫面擷圖6張、本院111年5月26
    日審理期日現場監視器錄影檔案勘驗筆錄1份(見偵卷第29、
    33、35至37頁、本院卷第46至47頁)在卷可稽，足認被告自
    白與事實相符，堪以認定。
  ㈡被告上訴理由雖辯稱是告訴人江仁傑先動手，原審判決犯罪
    事實就此部分沒有記載我有意見等語。惟經本院於111年5月
    26日審理期日當庭勘驗案發時現場監視器錄影檔案，勘驗結
    果為：一開始被告與告訴人有爭吵情形，之後被告先動手推
    打告訴人，隨後告訴人回手推被告，兩人即開始互相推打，
    旁人有靠近勸阻，期間被告有抬腳踹告訴人身體，經雙方拉
    扯告訴人倒地，被告上前揮拳毆打告訴人頭部，之後兩人推
    打拉扯到鏡頭遠方，隨後又回到雙方先前推打拉扯地點，此
    時現場有多人阻止被告及告訴人衝突，兩人仍持續在現場理
    論，直到監視器影像結束等情，有本院勘驗筆錄在卷可憑（
    見本院卷第47頁）。而被告就此當庭表示：同意勘驗筆錄與
    錄影畫面內容相符，沒有意見等語。則被告上訴辯稱係告訴
    人江仁傑先動手等語，應非事實，本案原審判決對此部分沒
    有記載並無違誤，被告此部分上訴之辯解顯不可採。
  ㈢從而，本案事證明確，被告犯行堪以認定，應依法論科。
四、論罪科刑　　
　㈠核被告所為，係犯刑法第277條第1項傷害罪、同法第305條恐
    嚇危害安全罪及第309條第1項公然侮辱罪。按家庭暴力者，
    謂家庭成員間實施身體或精神上不法侵害之行為；又家庭暴
    力罪者，謂家庭成員間故意實施家庭暴力行為而成立其他法
    律所規定之犯罪，家庭暴力防治法第2條第1款、第2款分別
    定有明文。本案被告父親與告訴人父親為親兄弟，被告與告
    訴人為堂兄弟，此據被告（見偵卷第12頁、本院卷第48頁）
    及告訴人（見偵卷第15頁）陳明在卷，其2人間屬四親等旁
    系血親，核屬家庭暴力防治法第3條第4款所定之家庭成員關
    係，是本案被告對告訴人所為犯罪符合家庭暴力防治法第2
    條第2款所稱家庭暴力罪，惟因家庭暴力防治法就此並無罰
    則規定，故仍依刑法規定予以論罪科刑，原審漏未論及，容
    有未洽，附此敘明。
　㈡被告對告訴人為徒手推打、腳踹腹部及揮拳毆打頭部之行為
    ，係基於同一傷害告訴人身體之犯意所為，其時間緊密，所
    侵害者均為告訴人之身體法益，應整體視為一個傷害犯行，
    屬接續犯，僅論以一罪。另就被告所犯刑法第305條恐嚇危
    害安全罪及同法第309條第1項公然侮辱罪，係被告與告訴人
    因細故發生不悅而主觀上基於單一決意，在密切接近於同一
    時、地所為，各行為之獨立性極為薄弱，依一般社會觀念難
    以強行分離，自應評價為一行為。是被告同時對告訴人為恫
    嚇、辱罵行為，係一行為同時觸犯恐嚇危害安全罪及公然侮
    辱罪，又被告同時對告訴人、被害人江吳員為恐嚇，係以一
    行為侵害2人之人格法益，為想像競合犯，應依刑法第55條
    前段規定，從一重論以恐嚇危害安全罪。
　㈢被告就上開傷害罪及恐嚇危害安全罪2罪間，犯意各別，行為
    互殊，應予分論併罰。
　㈣原審以被告本案犯行事證明確，應依傷害罪及恐嚇危害安全
    罪論處，並審酌被告與告訴人不但為鄰居，且為堂兄弟關係
    ，且被告與告訴人發生爭執之原因，乃因被告不滿其親姐查
    封其房子，與告訴人一家無關，然被告竟遷怒於告訴人一家
    ；另審酌本案為被告先出手毆打告訴人、告訴人所受之傷勢
    、被告恐嚇及侮辱之程度；兼衡被告專科畢業之學歷、從事
    土木業等一切情狀，分別量處如原審判決主文所示之刑，並
    均諭知易科罰金之折算標準。經核其認事用法，並無違誤，
    量刑亦屬妥適。被告提起上訴，猶執前詞指摘原判決不當等
    語；惟其所為之辯解，無足採憑，已詳如前述。且按刑之量
    定，係實體法上賦予法院得自由裁量之事項，倘其未逾越法
    律所規定之範圍，又未明顯違背正義，即不得任意指摘為違
    法。查本件原審對於被告之量刑，已依刑法第57條各款之規
    定審酌被告之上開一切情狀，而量處罪刑，經核原審並未逾
    越法律所規定之範圍，又無明顯違背正義，且被告在本院未
    提出其他有利之證據及辯解，僅上訴泛言請求從輕量刑，難
    認有據。
五、綜上所述，被告以前詞提起上訴，難認有理由，應予駁回。
據上論斷，依刑事訴訟法第455條之1第1項、第3項、第364條、
第368條，判決如主文。
本案經檢察官朱健福聲請以簡易判決處刑，檢察官陳靚蓉到庭執
行職務。
中　　華　　民　　國　　111 　年　　6 　　月　　7 　　日
                  刑事第六庭  審判長  法  官  吳永梁
                                      法  官  呂美玲
                                      法  官  范馨元
以上正本證明與原本無異。
本件判決不得上訴。
中　　華　　民　　國　　111 　年　　6 　　月　　7 　　日
                                      書記官  黃碧珊